臺灣臺南地方法院刑事判決　　　　　　　　　　　　　九十三年度訴字第二一九號
　　公　訴　人　臺灣臺南地方法院檢察署檢察官
　　被　　　告　戊○○
右列被告因違反槍砲彈藥刀械管制條例等案件，經檢察官提起公訴（九十二年度營偵
字第一一七一號、九十三年度偵字第一０五七號），被告就被訴事實為有罪之陳述，
經本院裁定由受命法官獨任進行簡式審判程序後，判決如左：
    主  文
戊○○未經許可，持有可發射子彈具有殺傷力之改造手槍，累犯，處有期徒刑壹年肆
月，併科罰金新臺幣伍萬元，罰金如易服勞役，以新臺幣玖佰元（即銀元佰元）折
算壹日。扣案仿ＧＬＯＣＫ廠十七型半自動手槍製造之改造手槍壹枝（含彈匣壹個，
槍枝管制編號：0000000000號）號及土造子彈陸顆均沒收。又連續轉讓第
一級毒品，累犯，處有期徒刑壹年貳月；又連續轉讓第二級毒品，累犯，處有期徒刑
柒月。應執行有期徒刑貳年拾月，併科罰金新臺幣伍萬元，罰金如易服勞役，以新臺
幣玖佰元（即銀元佰元）折算壹日。扣案仿ＧＬＯＣＫ廠十七型半自動手槍製造之
改造手槍壹枝（含彈匣壹個，槍枝管制編號：0000000000號）及土造子彈
陸顆均沒收。
    事  實
一、戊○○於民國八十一年起因多次違反麻醉藥品管理條例，經本院分別判處有期徒
    刑六月、七月及五年二月確定，並以八十二年度聲字第一五四一號裁定應執行有
    期徒刑六年二月確定，甫於九十一年六月十五日縮短刑期執行完畢。詎戊○○猶
    不知悔改，(一)明知年籍不詳之成年男子「吳守正」於九十二年九月二十七日某時
    ，在臺南縣佳里鎮○○街一六０號，所交付用以抵押之可發射子彈具有殺傷力仿
    ＧＬＯＣＫ廠十七型半自動手槍製造之玩具手槍換裝土造金屬槍管而成之改造手
    槍一枝（含彈匣一個，槍枝管制編號：0000000000號）及具有殺傷力
    之土造子彈八顆，均係槍砲彈藥刀械管制條例管制之物品，未經許可不得無故持
    有，竟基於持有手槍及子彈之犯意，未經許可持有前開手槍、子彈。(二)戊○○明
    知海洛因及安非他命分別為毒品危害防制條例第二條第一項第一款、第二款所規
    定之第一級及第二級毒品，不得非法持有及轉讓，復分別基於轉讓第一級及第二
    級毒品之概括故意，自九十二年九月中旬起至九月三十日止，在臺南縣佳里鎮○○街一六０號租屋處，連續無償轉讓第一級毒品海洛因及第二級毒品安非他命予
    甲○○、丙○○、丁○○施用（轉讓次數、種類詳如附表）。嗣於九十二年九月
    三十日下午一時三十分許，經警持本院搜索票至臺南縣佳里鎮○○街一六０號執
    行搜索，在該處二樓戊○○房間內扣得前開仿ＧＬＯＣＫ廠十七型半自動手槍製
    造之改造手槍一枝（含彈匣一個）、土造子彈九顆（送鑑驗後經試射三顆，其中
    一顆不具殺傷力）、第一級毒品海洛因三包（毛重十二‧六公克，起訴書誤載為
    毛重九‧九公克，驗餘後合計淨重七‧四四公克）、第二級毒品安非他命六包（
    毛重一二七‧四公克，起訴書誤載為一二六‧二公克，驗餘後合計淨重一二四‧
    七一公克）。
二、案經臺南縣警察局學甲分局報告及臺灣臺南地方法院檢察署檢察官自動檢舉偵查
    起訴。
    理  由
一、持有槍、彈部分：
    被告戊○○於右揭時地持有改造手槍、子彈之事實，業據被告於警詢及偵審中坦
    承不諱，並有扣案之仿ＧＬＯＣＫ廠十七型半自動手槍製造之改造手槍一枝（含
    彈匣一個、槍枝管制編號：0000000000號）、土造子彈八顆可證。又
    扣案之改造手槍一枝及子彈九顆，經送內政部警政署刑事警察局以性能檢驗法、
    試射法鑑驗結果認：「一、送鑑改造九０手槍一枝（槍枝管制編號000000
    0000），認係由仿ＧＬＯＣＫ廠十七型半自動手槍製造之玩具手槍裝土造金
    屬槍管而成之改造手槍，機械性能良好，可擊發適用子彈，認具殺傷力。二、送
    鑑改造九０子彈九顆，認均係土造子彈（具直徑八‧四ｍｍ之金屬彈頭），經採
    樣三顆試射結果：二顆，可擊發，認具殺傷力；一顆，無法擊發，認不具殺傷力
    。」，此有內政部警政署刑事警察局九十二年十一月十八日刑鑑字第０九二０一
    八九八六七號槍彈鑑定書一份在卷足憑，是被告自白核與事實相符，堪予採信。
二、轉讓毒品部分：
    被告戊○○對於自九十二年九月中旬起至九月三十日止，分別無償轉讓第一級毒
    品海洛因、第二毒品安非他命供甲○○、丙○○、丁○○等人施用之犯罪事實，
    迭於警詢及偵審中自白不諱，核與證人丙○○於警詢及偵查中證述：伊施用之安
    非他命及海洛因都係戊○○給伊，安非他命都係放在玻璃球內，約給過五次，海
    洛因則係給伊殘渣袋沾食，不到十次，都係在臺南縣佳里鎮○○街一六０號等語
    （見警詢卷第二十頁、九十二年度營偵字第一一七一號偵查卷第二六、三三頁）
    ，及證人丁○○於警詢及偵查時證稱：伊注射之海洛因係戊○○於九十二年九月
    中旬給伊，並沒有以金錢購買，約三、四次等語大致相符（見存於九十二年營偵
    字第一一七一號偵查卷第第四十一背面、四十二頁之警詢筆錄及第五十八頁）。
    又司法警察持本院核發之搜索票至臺南縣佳里鎮○○街一六０號執行搜索所扣得
    被告所有之疑似海洛因粉末三包（驗餘後合計淨重七‧四四公克）及疑似安非他
    命結晶六包（驗餘後合計淨重一二四‧七一公克），經分別送法務部調查局及內
    政部刑事警察局鑑定結果，確檢出第一級毒品海洛因及第二級毒品甲基安非他命
    成分無訛，有法務部調查局九十二年十一月十一日調科壹字第二００００四五五
    七號鑑定通知書及內政部警政署刑事警察局九十二年十月二十七日刑鑑字第０九
    二０一九０四九五號鑑驗通知書各一紙附於本院九十二年度訴字第一二一九號戊○○施用毒品案件審理卷第二一、二三至二五頁足憑。從而，被告多次轉讓第一
    級毒品海洛因及第二級毒品安非他命予甲○○、丙○○、丁○○之犯行，應堪認
    定。另被告於偵查中雖僅供稱轉讓第一級毒品海洛因及第二級毒品安非他命五次
    予丙○○施用（見九十二年度營偵字第一一七一號偵查卷第五十一頁），其所供
    述之轉讓次數與證人丙○○於前述警詢及偵查中所陳稱之次數有差距，然本院審
    酌被告之供述較之證人之陳述存在有較高避重就輕之可能，及被告轉讓毒品之對
    象有三人，轉讓次數非少，記憶上應較僅係單純受讓之證人不清晰，是本院認應
    以證人丙○○於警詢及偵查中陳述之轉讓次數較為可採，附此敘明。
三、論罪科刑：
  (一)按海洛因、安非他命分別係毒品危害防制條例第二條第二項第一款、第二款所列
    之第一級、第二級毒品，依法不得持有、轉讓。又新修正之毒品危害防制條例於
    九十二年七月九日修正公布，並自公布後六個月即九十三年一月九日施行，而於
    該條例修正施行前繫屬之轉讓毒品案件修正施行後，適用修正後之規定，但依修
    正前之規定有利於行為人者，適用最有利於行為人之法律，同條例第三十五條第
    一項、第二項定有明文，惟關於轉讓第一級、第二級毒品之刑罰規定，無論條次
    、文字、法定刑度均與舊法相同，雖有增訂同條第六項規定「轉讓毒品達一定數
    量者，加重其刑至二分之一，其標準由行政院定之」，然本件被告轉讓第一級毒
    品及第二級毒品之數量，依被告及證人前揭供述之情節及施用毒品者一次施用毒
    品之份量通常不超過０‧一公克（此為本院審理案件時職務上所知之事項）等情
    以觀，應未達到公告之第一級毒品淨重五公克及第二級毒品淨重十公克之數量，
    是上開法律之修正，對於被告不生影響，揆諸前開說明，自應適用修正後之毒品
    危害防制條例第八條第一項、第二項之規定論處。
  (二)被告未經許可，持有前開具有殺傷力之仿ＧＬＯＣＫ廠十七型半自動手槍製造之
    改造手槍一枝、土造子彈八顆，核其所為，係犯槍砲彈藥刀械管制條例第十一條
    第四項之未經許可持有可發射子彈具有殺傷力之改造手槍罪（起訴書論罪法條雖
    記載被告涉犯槍砲彈藥刀械管制條例第七條第四項罪嫌，惟經蒞庭檢察官於本院
    行準備程序時當庭變更起訴法條）及同條例第十二條第四項未經許可寄藏子彈罪
    ；又於九十二年九月中起至九月三十日，分別無償轉讓第一級毒品海洛因及第二
    級毒品安非他命供丙○○、甲○○、丁○○施用，其所為核係犯毒品危害防制條
    例第八條第一項、第二項之轉讓第一級、第二級毒品罪。其轉讓第一級毒品及第
    二級毒品安非他命前後持有海洛因、安非他命之低度行為，為轉讓第一級、第二
    級毒品之高度行為所吸收，均不另論罪。被告同時持有改造手槍及子彈之行為，
    屬一行為觸犯數罪名之想像競合犯，應依刑法第五十五條前段規定，從重依槍砲
    彈藥刀械管制條例第十一條第四項未經許可持有改造手槍罪處斷。又被告先後多
    次轉讓海洛因、安非他命之行為，均時間緊接，手段相同，皆觸犯犯罪構成要件
    同一之罪名，顯係基於概括犯意反覆為之，應俱依連續犯之規定論以一罪，並加
    重其刑。被告所犯未經許可持有改造手槍罪、連續轉讓第一級毒品海洛因及連續
    轉讓第二級毒品三罪間，犯意各別，罪名亦殊，應予分別論罰。又其前有如事實
    欄所述之前科，甫於九十一年六月十五日縮短刑期執行完畢，有卷附臺灣高等法
    院被告全國前案紀錄表可參，其受有期徒刑之執行完畢，五年以內再犯本件有期
    徒刑以上之罪，為累犯，其中未經許可持有可發射子彈具有殺傷力之改造手槍罪
    部分依法加重其刑，而連續轉讓第一級毒品及連續轉讓第二級毒品部分則遞加重
    其刑。
  (三)爰審酌被告於槍枝氾濫之際，猶未經許可持有改造槍械，危害社會善良風氣及治
    安防衛體系，對社會產生危害非輕，又明知毒品危害人身健康，仍多次無償提供
    毒品海洛因及安非他命供他人施用，助長他人濫用毒品風氣，戕害他人身體健康
    ，惟念其犯後均坦承犯行，深表悔意，態度良好等一切情狀，分別量處如主文所
    示之刑，且就其所處罰金刑部分，併予諭知易服勞役折算之標準，並定其應執行
    之刑，以示懲儆。
四、扣案之具有殺傷力仿ＧＬＯＣＫ廠十七型半自動手槍製造之改造手槍一枝（含彈
    匣一個，槍枝管制編號：0000000000號）、土造子彈六顆，均屬違禁
    物，應依刑法第三十八條第一項第一款之規定宣告沒收。至鑑驗試射之子彈三顆
    ，其中一顆經試射後因無法擊發，認不具殺傷力，已如前述，非屬違禁物，亦無
    證據證明係供被告犯罪或預備犯罪所用，抑或犯罪所得之物，爰不併為沒收之宣
    告；而經試射後認具有殺傷力之二顆土造子彈，亦因試射耗盡，所餘之彈頭、彈
    殼，均已不具殺傷力，俱非屬違禁物，故不予宣告沒收，附此敘明。又扣案之第
    一級毒品海洛因三包（驗餘後合計淨重七‧四四公克）、第二級毒品安非他命六
    包（驗餘後合計淨重一二四‧七一公克），均已於本院九十二年度訴字第一二一
    九號被告戊○○施用毒品案件中諭知沒收銷毀之，且已經確定執行銷燬，此業據
    本院調閱該案全部卷宗核閱屬實，並有附於臺灣臺南地方法院檢察署九十三年度
    執字第四六號卷之扣押物處分命令一紙可稽，爰不為沒收銷燬之諭知。
據上論斷，應依刑事訴訟法第二百七十三條之一第一項、第二百九十九條第一項前段
，槍砲彈藥刀械管制條例第十一條第四項、第十二條第四項，毒品危害防制條例第八
條第一項、第二項、第三十五條第一項第三款、刑法第十一條前段、第五十六條、第
五十五條、第四十七條、第四十二條第二項、第五十一條第五款、第三十八條第一項
第一款，罰金罰鍰提高標準條例第二條，判決如主文。
本案經檢察官乙○○到庭執行職務。
中    華    民    國      九十三      年      六      月      二十五    日
                              臺灣臺南地方法院刑事第五庭
                                    法  官  林佩儒
右正本證明與原本無異。
如不服本判決，應於判決送達後十日內向本院提出上訴狀( 應附繕本 )。
                                    書記官  廖文靜
中    華    民  國      九十三      年       七        月      一     日
附錄法條：
槍砲彈藥刀械管制條例第十一條第四項
未經許可，持有、寄藏或意圖販賣而陳列第一項所列之槍砲者，處一年以上七年以下
有期徒刑，併科新臺幣七百萬元以下罰金。
槍砲彈藥刀械管制條例第十二條第四項
未經許可，持有、寄藏或意圖販賣而陳列子彈者，處五年以下有期徒刑，併科新臺幣
三百萬元以下罰金。
毒品危害防制條例第八條第一項、第二項
轉讓第一級毒品者，處一年以上七年以下有期徒刑，得併科新臺幣一百萬元以下罰金
。
轉讓第二級毒品者，處六月以上五年以下有期徒刑，得併科新臺幣七十萬元以下罰金
。
附表：
┌────┬──────┬───────┬─────┐
│編    號│轉 讓 對 象 │ 轉讓毒品種類 │次      數│
├────┼──────┼───────┼─────┤
│一      │甲○○      │第一級毒品海洛│共五次    │
│        │            │因及第二級毒品│          │
│        │            │安非他命      │          │
├────┼──────┼───────┼─────┤
│二      │丙○○      │第一級毒品海洛│海洛因多次│
│        │            │因及第二級毒品│（不足十次│
│        │            │安非他命      │），安非他│
│        │            │              │命五次    │
├────┼──────┼───────┼─────┤
│三      │丁○○      │第一級毒品海洛│三、四次  │
│        │            │因            │          │
└────┴──────┴───────┴─────┘
